【裁判字號】    98,訴,136
【裁判日期】    980310
【裁判案由】    違反毒品危害防制條例
【裁判全文】
臺灣屏東地方法院刑事判決               98年度訴字第136號
公  訴  人  臺灣屏東地方法院檢察署檢察官
被      告  甲○○
上列被告因違反毒品危害防制條例案件，經檢察官提起公訴（97
年度毒偵字第2549號），被告於本院準備程序進行中，就被訴事
實為有罪之陳述，經本院告知簡式審判程序意旨，並聽取當事人
之意見後，本院合議庭裁定由受命法官獨任依簡式審判程序審理
，判決如下：
    主  文
甲○○施用第一級毒品，累犯，處有期徒刑拾月。
    事  實
一、甲○○於民國93年間，因施用毒品案件，經本院裁定送觀察
    勒戒後，認無繼續施用毒品傾向，於93年10月11日執行完畢
    釋放，並經臺灣屏東地方法院檢察署檢察官以93年度毒偵字
    第1737號為不起訴處分確定；再於95年間，因竊盜、連續施
    用毒品等案件，經本院以95年度簡上字第30號、95年度訴字
    第92號分別判處有期徒刑3 月、應執行有期徒刑1 年6 月（
    後減刑為應執行有期徒刑9 月）確定，經接續執行，迄至96
    年7 月16日執行完畢。詎其仍不知悔改，明知海洛因業經公
    告列為毒品危害防制條例之第一級毒品，不得持有、施用，
    竟基於施用第一級毒品之犯意，於97年10月15日12時30分許
    ，在屏東縣林邊鄉○○村○○路3 巷12號住處，以將海洛因
    粉末摻水置入所有針筒後注射血管之方式，施用第一級毒品
    海洛因1 次。嗣於97年10月16日13時許，在屏東縣林邊鄉○
    ○村○○路附近，因另案通緝為警查獲，甲○○乃於具有偵
    查職權機關尚未發覺其所犯上揭犯行前，主動供出而自首，
    後經其同意採集尿液送驗，結果呈現可待因、嗎啡陽性反應
    ，而查悉上情。
二、案經屏東縣政府警察局東港分局報告臺灣屏東地方法院檢察
    署檢察官偵查起訴。
    理  由
一、本件被告甲○○所犯係死刑、無期徒刑或最輕本刑為3 年以
    上有期徒刑以外之罪，亦非屬臺灣高等法院管轄第一審之案
    件，其於準備程序中就被訴事實為有罪之陳述，經本院告知
    簡式審判程序之旨，並聽取當事人意見後，本院合議庭依刑
    事訴訟法第273 條之1 第1 項為裁定，由受命法官獨任進行
    簡式審判程序。又簡式審判程序之證據調查，依刑事訴訟法
    第273 條之2 規定，不受同法第159 條第1 項審判外陳述排
    除之限制；再被告對於卷內各項證據亦不爭執證據能力，復
    無事證顯示有何違法取得或類此瑕疵之情，故卷內所列各項
    證據，自均有證據能力，合先敘明。
二、上揭犯罪事實，業據被告坦承不諱，又其於97年10月16日為
    警採集之尿液送驗結果，亦呈可待因、嗎啡陽性反應，有臺
    灣檢驗科技股份有限公司濫用藥物尿液檢驗報告、被告之尿
    液送驗代號與姓名對照表各1 紙附卷可稽（見警卷第7-8 頁
    ）。是認被告上開自白與事實相符，堪以採信。從而本件事
    證已明，被告犯行洵足認定，應依法論科。
三、查被告前因施用毒品案件，經法院裁定送觀察勒戒執行等情
    ，有上開被告毒品前科與執行情形，及其前案紀錄表、刑案
    資料查註紀錄表各1 份為憑，被告於觀察勒戒執行完畢後，
    5 年內再犯本件施用毒品罪，是依毒品危害防制條例第23條
    第2 項之規定，應予依法追訴。按海洛因係毒品危害防制條
    例第2 條第2 項第1 款所定之第一級毒品。核被告所為，係
    犯毒品危害防制條例第10條第1 項之施用第一級毒品罪。被
    告持有第一級毒品海洛因進而施用，其持有之低度行為應被
    施用之高度行為所吸收，不另論持有第一級毒品之罪。另被
    告有如事實欄所載之犯罪科刑執行情形，有上開前案紀錄資
    料可參，其於徒刑執行完畢後，5 年內故意再犯本件有期徒
    刑以上之罪，為累犯，應依刑法第47條第1 項之規定加重其
    刑。又被告於具有偵查職權機關尚未發覺其所為本件犯行前
    ，主動供出而自首，進而接受本件裁判乙節，業據被告供承
    明確，並有卷附屏東縣政府警察局東港分局林邊分駐所員警
    蕭明任之偵查報告，其中確實載明本件係被告於另案緝獲時
    自行供出，因而查獲等情可證（見警卷第2 頁，本院98年2
    月26日審判筆錄第3-4 頁），堪認被告主動供出犯行，符合
    自首之要件，考量其勇於面對司法，可徵悔悟之心，爰依刑
    法第62條前段減輕其刑。再被告同有刑之加重及減輕事由，
    依法應先加後減之。爰審酌被告迭經法院裁定送觀察勒戒及
    因施用毒品遭判刑，且觀其於95年間因施用毒品案件，經法
    院判處應執行有期徒刑1 年6 月並入獄執行後，甫於96年7
    月16日執畢出監，旋於97年7 月24日間復因施用毒品案件遭
    到偵查起訴（97年度毒偵字第1490號，後經本院以97年度訴
    字第1069號判處應執行有期徒刑2 年2 月確定），有上開前
    案紀錄資料足稽，而被告竟不思警惕，又於97年10月15日再
    度犯下本件犯行，是其屢次施用毒品，本不宜寬貸，惟念及
    此乃自戕行為，且被告犯後已坦承犯行、態度尚可等一切情
    狀，量處如主文所示之刑，以示懲儆。
四、被告所有供其犯本件施用第一級毒品罪使用之注射針筒，並
    未扣案，且無證據證明係違禁物抑尚復存在，為免日後執行
    困難，爰不予宣告沒收，附此敘明。
據上論斷，應依刑事訴訟法第273 條之1 第1 項、第299 條第1
項前段，毒品危害防制條例第10條第1 項，刑法第11條前段、第
47條第1 項、第62條前段，判決如主文。
本案經檢察官許大偉到庭執行職務
中    華    民    國    98    年    3     月    10    日
                  刑事第四庭  法  官  江振源
以上正本證明與原本無異
如不服本判決，應於判決送達後10日內向本院提出上訴狀（應附
繕本），其未敘述上訴理由者，應於上訴期間屆滿後20日內補提
理由書狀於本院，上訴於臺灣高等法院高雄分院。
中    華    民    國    98    年    3     月    11    日
                              書記官  潘豐益
附錄本判決論罪科刑法條：
毒品危害防制條例第10條第1項
施用第一級毒品者，處6月以上5年以下有期徒刑。


司法院資訊處製作；財團法人民間司法改革基金會備份。
